臺灣高雄地方法院刑事判決　　　　　　　　　　　　九十三年度易字第一五二三號
　　公　訴　人　臺灣高雄地方法院檢察署檢察官
　　被　　　告　甲○○
右列被告因竊盜案件，經檢察官聲請簡易判決處刑（九十三年度速偵字第一七八八號
），本院認不宜逕以簡易判決處刑（九十三年度簡字第五０三五號），改依通常程序
審理，嗣因被告就被訴事實為有罪之陳述，經本院合議庭裁定由受命法官獨任適用簡
式審判程序審理，本院判決如左：
    主  文
甲○○攜帶兇器竊盜，累犯，處有期徒刑捌月。扣案之Ｔ型板手壹支沒收。
    事  實
一、甲○○前因違反肅清煙毒條例案件及麻醉藥品管理條例案件，經本院以民國（下
    同）八十二年度訴緝字第二０六號分別判決有期徒刑三年二月及六月，應執行有
    期徒刑三年六月確定，又因肅清煙毒條例案件、麻醉藥品管理條例案件，經本院
    以八十三年度訴緝字第三二八號分別判決有期徒刑三年二月及五月，應執行有期
    徒刑三年六月確定，復因竊盜案件，經本院以八十三年度訴字第三七九０號判決
    有期徒刑五月確定，三罪接續執行，嗣於八十七年八月七日縮短刑期假釋付保護
    管束，後又經撤銷假釋，入監執行殘刑，於九十二年八月二十一日執行完畢。詎
    不知悔悟，仍基於意圖為自己不法所有之犯意，持其所有客觀上足對人之生命、
    身體安全構成威脅，具有危險性之Ｔ型扳手一支，於九十三年九月二十四日上午
    六時許，在高雄市三民區○○○路七九四號，竊取丙○○所有車牌號碼ＸＲＩ─
    五九三號之重型機車一部，得手後供己代步之用，復於九十三年九月二十六日下
    午三時許，甲○○騎乘上開贓車行經高雄市○○區○○路與新光路口為警查獲，
    並扣得甲○○所有供竊盜所用之扳手一支。
二、案經高雄市政府警察局移送台灣高雄地方法院檢察署檢察官偵查聲請簡易判決處
    刑。
    理  由
壹、程序方面：
    本案被告甲○○所犯為死刑、無刑徒刑或最輕本刑為三年以上有期徒刑以外之罪
    ，其於準備程序中就被訴事實為有罪之陳述，經法官告知簡式審判程序之旨，並
    聽取公訴人之意見後，依刑事訴訟法第二百七十三條之一第一項規定，裁定由受
    命法官獨任進行簡式審判程序，合先敘明。
貳、實體方面：
一、訊據被告對於右揭犯罪事實坦承不諱，核與被害人張秋涼之子陳重全於警訊對於
    失竊過程敘述情節相符，被告於陳重仕之警訊筆錄證據能力亦不爭執，並有高雄
    市政府警察局三民第二分局車輛協尋電腦輸入單、車輛竊盜、車牌失竊資料個別
    查詢報表、贓物領據各一份及查獲照片四幀等資料在卷可稽，復有被告所有供竊
    盜所用之Ｔ型扳手一支物扣案可証，足認被告之自白與事實相符，堪信為真實；
    從而，本案事證明確，被告攜帶兇器竊盜之犯行，均堪認定。
二、按扣案之扳手為金屬製，質地堅硬，有照片一紙在卷可查，客觀上皆足以對人之
    生命、身體安全構成威脅，具有危險性，自屬兇器無訛；核被告所為，均係犯刑
    法第三百二十一條第一項第三款之攜帶兇器竊盜罪。末查，被告前因違反肅清煙
    毒條例案件及麻醉藥品管理條例案件，經本院以八十二年度訴緝字第二０六號分
    別判決有期徒刑三年二月及六月，應執行有期徒刑三年六月確定，又因肅清煙毒
    條例案件、麻醉藥品管理條例案件，經本院以八十三年度訴緝字第三二八號分別
    判決有期徒刑三年二月及五月，應執行有期徒刑三年六月確定，復因竊盜案件，
    經本院以八十三年度訴字第三七九０號判決有期徒刑五月確定，三罪接續執行，
    嗣於八十七年八月七日縮短刑期假釋付保護管束，後又經撤銷假釋，入監執行殘
    刑，於九十二年八月二十一日執行完畢等情，有卷附之臺灣高等法院被告全國前
    案紀錄表及被告刑案資料查註紀錄表等資料可按，其受有期徒刑執行完畢，五年
    內再犯有期徒刑以上之罪，為累犯，應依刑法第四十七條之規定，加重其刑。爰
    審酌被告正值青壯，不思自食其力，竟貪圖不法利益，竊取他人財物，惟犯後坦
    承犯行，犯後態度良好，犯罪所生損害，竊取物品價值等一切情狀，量處如主文
    所示之刑，以資懲儆。
三、扣案之Ｔ型扳手一支，係被告所有並供犯本案所用之物，業據被告於供述明確，
    爰依刑法第三十八條第一項第二款，宣告沒收。
據上論斷，應依刑事訴訟法第二百七十三條之一第一項、第二百九十九條第一項前段
，刑法第三百二十一條第一項第三款、第四十七條、第三十八條第一項第二款，判決
如主文。
本案經檢察官乙○○到庭執行職務。
中      華      民      國    九十三    年     十一      月     十九    日
                                    臺灣高雄地方法院刑事庭
                法  官  廖建瑜
右正本證明與原本無異。
如不服本判決，應於判決送達後十日內，向本院提出上訴狀。
                                        書記官  王世雄
中      華      民      國    九十三    年     十一      月     十九    日
附錄本判決論罪法條
中華民國刑法第三百二十一條
犯竊盜罪而有左列情形之一者，處六月以上、五年以下有期徒刑：
一  於夜間侵入住宅或有人居住之建築物、船艦或隱匿其內而犯之者。
二  毀越門扇、牆垣或其他安全設備而犯之者。
三  攜帶兇器而犯之者。
四  結夥三人以上而犯之者。
五  乘火災、水災或其他災害之際而犯之者。
六  在車站或埠頭而犯之者。
